【裁判字號】    89,上訴,1385
【裁判日期】    891121
【裁判案由】    偽證
【裁判全文】
臺灣高等法院臺南分院刑事判決          八十九年度上訴字第一三八五號  Ａ
      上  訴  人  臺灣臺南地方法院檢察署檢察官
      被      告  丙    ○
右上訴人因被告偽證案件，不服臺灣臺南地方法院八十九年度訴字第七四九號，中華
民國八十九年九月八日第一審判決（起訴案號：臺灣臺南地方法院檢察署八十七年度
偵字第八九八○號），提起上訴，本院判決如左：
      主      文
原判決撤銷。
丙○於執行審判職務之公署審判時，於案情有重要關係之事項，供前具結而為虛偽之
陳述，處有期徒刑壹年；緩刑肆年。
      事      實
一、丙○明知乙○○取得邱榮發（起訴書誤載為邱東發）簽發如附表所列之七張支票
    係不能兌現之人頭支票（乙○○、邱榮發二人均已判刑確定），丙○竟於民國八
    十四年二月二十四日，在臺灣臺南地方法院審理八十三年度訴字第一九九五號，
    甲○○告訴乙○○偽造文書案件時，於案情有重要關係之事項，供前具結證稱：
    「票是外號謝董交我，由我交與乙○○，我也曾持拿現金及票，因他交我好多次
    ，我記不得究哪一張，當時我未注意支票是否背書。」云云，並接續於八十四年
    八月三日，在本院審理八十四年度上易字第六○一號乙○○偽造文書案件時，仍
    供前具結證稱：「當時我在永華路二段歌靈頓ＫＴＶ做會計，支票是一叫謝董者
    叫我拿去給乙○○，因他向乙○○買酒。」云云。
二、案經甲○○告發，由臺灣臺南地方法院檢察署檢察官偵查起訴。
      理      由
一、被告丙○坦承於臺灣臺南地方法院及本院審理上開乙○○偽造文書案件時供前具
    結而為上開證言，並有其證言筆錄及結文影本附卷可稽。被告雖辯稱：附表所示
    七張支票確係年籍住所不詳之「謝董」其人託其轉交乙○○之買酒貨款云云，惟
    經本院隔離訊問被告及乙○○結果，二人就交付七張支票之經過並不符合，被告
    供稱係一次裝在信封內交付，乙○○則供稱係一次一張以紙袋裝封交付，顯係串
    證不能配合所致。況附表所列七張支票係邱榮發向各銀行申請用以販賣他人圖利
    之俗稱「芭樂票」，業據邱榮發於原審法院八十五年度訴緝字第七一號、本院八
    十六年度上訴字第一一三三號審理時自白不諱，經原審調閱邱榮發前開二案卷審
    認無訛，且有上揭二判決書在卷可稽。而甲○○所持有如附表所示七張支票，則
    係乙○○持向甲○○調借現款，亦據乙○○於臺灣臺南地方法院檢察署八十三年
    度偵字第七○六四號、八十三年度偵字第一一○四八號，原審法院八十三年度訴
    字第一九九五號案件審理中承認屬實，經原審法院調卷核閱無異，並有該判決存
    卷足憑，乙○○因此觸犯詐欺罪，復經本院八十五年度上更（一）字第一九五號
    判決確定。乙○○如何取得邱榮發所申請取得之上揭支票乙節，乙○○雖迭稱係
    姓名年籍不詳之「謝董」交予被告丙○後，再由被告轉交與伊云云，惟據告發人
    甲○○於上開乙○○詐欺案件陳稱：乙○○向其詐財時告以支票係任職台北縣政
    府任工務局長之謝富貴所交付，由謝富貴在支票背書，乙○○並書立切結書保證
    上情屬實等語，有支票影本及切結書可據，乙○○就此事實亦坦認無訛，是被告
    丙○辯稱該等支票係「謝董」託其轉交乙○○云云，顯屬虛偽。其所辯係飾卸之
    詞，不足採信，其犯行洵堪認定。
二、按附表所示七張支票是否確係「謝董」其人所交付之買酒貨款，攸關乙○○是否
    行使空頭支票而觸犯詐欺罪，自係於案情有重要關係之事項，被告竟於法院審判
    時，具結虛偽證稱係「謝董」其人所交付云云，核其所為係犯刑法第一百六十八
    條之偽證罪，其兩次虛偽陳述係因為同一之案情，自係基於接續之犯意，尚非連
    續犯。原審未察，遽為無罪之判決，容有未洽，檢察官上訴執以指摘，為有理由
    ，原判決應予撤銷。爰審酌被告係乙○○之房客，在ＫＴＶ任會計，其因無知而
    犯罪及其他一切情狀，量處期徒刑一年。查被告未曾受有期徒刑以上刑之宣告，
    有本院被告全國前案紀錄表附卷可查，經此偵審教訓，應知警惕諒無再犯之虞，
    本院認所宣告之刑，以暫不執行為適當，併諭知緩刑四年，以勵自新。
據上論斷，應依刑事訴訟法第三百六十九條第一項、第三百六十四條、第二百九十九
條第一項前段，刑法第一百六十八條、第七十四條第一款，判決如主文。
本件經檢察官王碧霞到庭執行職務。
中    華    民    國      八十九      年      十一      月    二十一    日
                                  臺灣高等法院臺南分院刑事第三庭
                                      審判長法官  黃    聰    明
                                            法官  林    勝    木
                                            法官  楊    省    三
右正本證明與原本無異。
如不服本判決，應於判決送達後十日內向本院提出上訴狀，其未敘述理由者並應於提
出上訴狀後十日內向本院補提理由書（應附繕本)。
                                      法院書記官  陳    嘉    琍
中    華    民    國      八十九      年      十一      月    二十二    日
附錄法條：
刑法第一百六十八條
 (偽證罪)
於執行審判職務之公署審判時或於檢查官偵查時，證人、鑑定人、通譯於
案情有重要關係之事項，供前或供後具結，而為虛偽陳述者，處七年以下
有期徒刑。


司法院資訊處製作；財團法人民間司法改革基金會備份。
